【裁判字號】    99,上訴,3127
【裁判日期】    990916
【裁判案由】    毒品危害防制條例
【裁判全文】
臺灣高等法院刑事判決                99年度上訴字第3127號
上  訴  人
即  被  告  甲○○
上列上訴人因毒品危害防制條例案件，不服臺灣板橋地方法院99
年度訴字第1664號，中華民國99年7 月30日第一審判決（起訴案
號：臺灣板橋地方法院檢察署99年度毒偵字第3938號），提起上
訴，本院判決如下：
    主  文
上訴駁回。
    理  由
一、按依刑事訴訟法第350 條、第361 條、第362 條、第367 條
    規定，不服地方法院之第一審判決而上訴者，須提出上訴書
    狀，並應敘述具體理由，為上訴必備之程式；其所提出之書
    狀未敘述上訴理由，或僅曾以言詞陳述上訴理由者，均應於
    上訴期間屆滿後20日內補提理由書於第一審法院。第一審法
    院經形式審查，認逾期未補提上訴理由者，應定期間先命補
    正；逾期未補正者，為上訴不合法律上之程式，應以裁定駁
    回。倘已提出上訴理由，但所提非屬具體理由者，則由第二
    審法院以上訴不合法律上之程式，判決駁回。而所謂具體理
    由，必係依據卷內既有訴訟資料或提出新事證，指摘或表明
    第一審判決有何採證認事、用法或量刑等足以影響判決本旨
    之不當或違法，而構成應予撤銷之具體事由，始克當之（例
    如：依憑證據法則具體指出所採證據何以不具證據能力，或
    依憑卷證資料，明確指出所為證據證明力之判斷如何違背經
    驗、論理法則）；倘僅泛言原判決認定事實錯誤、違背法令
    、量刑失之過重或輕縱，而未依上揭意旨指出具體事由，或
    形式上雖已指出具體事由，然該事由縱使屬實，亦不足以認
    為原判決有何不當或違法者（例如：對不具有調查必要性之
    證據，法院未依聲請調查亦未說明理由，或援用證據不當，
    但除去該證據仍應為同一事實之認定），皆難謂係具體理由
    ，俾與第二審上訴制度旨在請求第二審法院撤銷、變更第一
    審不當或違法之判決，以實現個案救濟之立法目的相契合，
    並節制濫行上訴（最高法院97年度台上字第892 號判決意旨
    參照）。
二、本件原判決以上訴人即被告甲○○前曾於民國87年間，因施
    用毒品案件，經法院裁定送觀察、勒戒，於87年6 月20日執
    行完畢釋放。復於91年間，因施用毒品案件，經起訴並送強
    制戒治，經臺灣板橋地方法院以91年度訴字第1427號判決處
    有期徒刑10月確定，於94年3月9日縮刑期滿執行完畢。再於
    96年間，因竊盜、施用毒品等案件，經臺灣板橋地方法院先
    後判決處有期徒刑4月、10月確定，經裁定應執行有期徒刑1
    年，於97年8 月29日縮刑期滿執行完畢。詎仍不知警惕，分
    別基於施用第一級毒品海洛因及第二級毒品甲基安非他命之
    犯意，於99年3月13日晚間10時許，在台北縣中和市○○街2
    巷21弄7號居處，施用甲基安非他命一次；再於99年3月14日
    上午8時許，在前開居處，施用海洛因一次。嗣於99年3月14
    日下午7 時許，在前開處所為警查獲，並扣得其所有供施用
    之海洛因1包（驗餘淨重0.0840公克）、甲基安非他命1包（
    驗餘淨重0.1638公克）等物（另扣得大麻1 包部分，由檢察
    官另案以99年度偵字第9053號聲請簡易判決處刑，經臺灣板
    橋地方法院判處拘役30日，如易科罰金以新台幣1000元折算
    1 日）。經警採集被告尿液檢體送驗，結果呈海洛因代謝物
    嗎啡類、甲基安非他命陽性反應。上揭犯罪事實，業據被告
    於原審審理時坦承不諱，並有前開海洛因、甲基安非他命等
    物扣案可資佐證，且被告於99年3 月14日為警查獲後，經採
    集其尿液檢體送驗，結果確呈海洛因代謝物嗎啡類、甲基安
    非他命陽性反應，有台灣檢驗科技股份有限公司濫用藥物尿
    液檢驗報告書、對照表、交通部民用航空局航空醫務中心毒
    品鑑定書等附卷可憑，足證被告自白核與事實相符，堪以採
    信。且查被告前曾於87年間，因施用毒品案件，經裁定送觀
    察、勒戒，再於91年間，因施用毒品案件，經法院判刑確定
    ，於五年內再犯施用第一級、第二級毒品罪，事證明確，其
    犯行洵堪認定。核被告所為，係犯毒品危害防制條例第10條
    第1項之施用第一級毒品罪、第10條第2項之施用第二級毒品
    罪。被告施用前後持有海洛因、甲基安非他命之低度行為，
    為施用之高度行為所吸收，不另論罪。又被告所犯上開二罪
    ，犯意各別，行為互殊，應予分論併罰。復查被告於96年間
    ，因竊盜、施用毒品等案件，經臺灣板橋地方法院先後判決
    處有期徒刑4月、10月確定，經裁定應執行有期徒刑1年，於
    97年8 月29日縮刑期滿執行完畢，有本院被告前案紀錄表在
    卷可稽，其於受徒刑之執行完畢後，五年以內故意再犯本案
    有期徒刑以上之罪，為累犯，俱應依刑法第47條第1 項規定
    加重其刑。並審酌被告之素行，經執行觀察、勒戒、強制戒
    治後，仍未戒除吸毒惡習，施用毒品戕害其個人身心健康，
    及犯罪後坦承犯行之態度等一切情狀，分別就施用第一、二
    級毒品罪量處有期徒刑8月、4月，並定應執行有期徒刑10月
    ，經核並無違誤。
三、本件被告不服原審判決提起上訴，理由泛謂：被告於原審審
    理中完全配合，依法給予被告緩刑，並請求法院給予美沙冬
    替代療法云云。惟查被告前因竊盜、施用毒品受有期徒刑之
    宣告，於97年8月29日縮刑期滿執行完畢，5年以內故意再犯
    罪，不符刑法第74條第1 項宣告緩刑之要件，依法不得宣告
    緩刑；又被告請求准予美沙冬替代療法一節，並未指明有何
    法律依據。綜上，被告未依卷內既有訴訟資料，具體指出或
    表明原判決有何不當或違法。被告上訴為不合法律上之程式
    ，應予駁回，並不經言詞辯論為之。
四、據上論斷，應依刑事訴訟法第367條前段、第372條，判決如
    主文。
中    華    民    國    99    年    9     月    16    日
                  刑事第二十四庭審判長法  官  李錦樑
                                      法  官  陳恒寬
                                      法  官  張惠立
以上正本證明與原本無異。
施用第一級毒品部分如不服本判決，應於收受送達後十日內向本
院提出上訴書狀，其未敘述上訴之理由者並得於提起上訴後十日
內向本院補提理由書（均須按他造當事人之人數附繕本）。「切
勿逕送上級法院」。
施用第二級毒品部分不得上訴。
                                      書記官  陳珮茹
中    華    民    國    99    年    9     月    16    日

司法院資訊處製作；財團法人民間司法改革基金會備份。
